【裁判字號】    89,上易,1893
【裁判日期】    890928
【裁判案由】    竊盜
【裁判全文】
臺灣高等法院臺中分院刑事判決                  八十九年度上易字第一八九三號
    上  訴  人  臺灣彰化地方法院檢察署檢察官
    被      告  丙○○
右上訴人因被告竊盜案件，不服臺灣彰化地方法院八十九年度易字第七一九號中華民
國八十九年六月十五日第一審判決（起訴案號：臺灣彰化地方法院檢察署八十九年度
偵字第二四五一、二八七三號及移送案：八十九年度偵字第三七六五號），提起上訴
，本院判決如左：
      主  文
原判決撤銷。
丙○○連續竊盜，處有期徒刑伍月。
      事  實
一、丙○○意圖為自己不法之所有，基於概括之犯意，先於民國（下同）八十九年二
    月二十三日凌晨零時十分許，至彰化縣埔心鄉○○路○段五七七之七號前，見丁○○所有ＣＮ－０七三一號紅色自用小客貨車停放在該處，認有機可趁，即以其
    自備鑰匙一把（未扣案，已經丙○○丟棄），開啟車門而竊取之，嗣於同年三月
    五日下午三時許，在彰化縣埔心鄉○○村○○路一六八號前，見甲○○所有ＰＶ
    －一五００號自用小貨車鎖匙仍未取下，即利用該鑰匙行竊後，供己使用，八十
    九年二月二十六日下午三時許，丁○○於彰化縣永靖鄉○○街發現丙○○駕駛其
    所有遭竊之ＣＮ－０七三一號自用小客貨車，即予跟蹤並報警處理，同日下午四
    時左右為警於彰化縣埔心鄉○○村○○路一六五巷內循線查獲該車，嗣於八十九
    年三月十五日下午一時許，再經彰化縣警察局員林分局同安派出所於彰化縣永靖
    鄉○○村○○路六十號前尋獲上開ＰＶ－一五００號自用小貨車。
二、案經丁○○報請彰化縣警察局溪湖分局、員林分局報請台灣彰化地方法院檢察署
    檢察官偵查起訴及併案審理。
    理  由
一、訊之被告丙○○於本院審理時坦承不諱，並與被害人丁○○及甲○○指訴失竊之
    時間相符，並有贓物領據附卷足稽，雖被告丙○○於本院八十九年九月四日調查
    時否認有行竊甲○○所有自用小客貨車，辯稱；係警員要伊承認云云，惟查由本
    件被害人失竊之車輛種類均屬自小客貨車，地緣上又均係彰化縣各鄉鎮，由其行
    竊對象係以自小客貨車為主，就其所述之行竊時間、車種與被害人甲○○所有自
  小貨車失竊之情形又相符，被告復未抗辯其於八十八年三月二十八日有經刑求逼
    供，堪信其於警訊及本院審理中之自白應與事實相符，足資採信，至其所供之偷
    竊地點與被害人呂潻福雖有不合，但被害人就其車輛於何地發現，其記憶自較清
    晰，而被害人係偶然見機行竊，不免發生混淆，故應以甲○○所述之行竊地點為
    可採，綜上本件罪證已臻明確，其犯行洵堪認定。
二、核被告所為，係犯刑法第三百二十條竊盜罪，其前後二次犯行，時間緊接，犯罪
    構成要件相當，顯係基於概括犯意而為之，為連續犯，應依法以一罪論並加重其
    刑。原審就被告行竊丁○○部分予以論罪科刑固非無據，但就告竊取被害人甲○○部分，未及審酌，尚有未洽，檢察官上訴意旨指摘及此，請求將原判決予以撤
    銷改判，核屬有據，爰審酌被告素行、行竊之時間、次數、價值不低、犯後態度
    等一切情狀量處如主文第二項所示之刑，以資懲儆。
據上論斷，應依刑事訴訟法第三百六十九條第一項前段、第三百六十四條、第二百九
十九條第一項前段、刑法第五十六條、第三百二十條、罰金罰鍰提高標準條例第一條
前段，判決如主文。
本案經檢察官乙○○到庭執行職務。
中      華      民      國    八十九     年      九       月    二十八  日
                                  臺灣高等法院臺中分院刑事第七庭
                                        審判長法  官  林  榮  龍
                                              法  官  江  錫  麟
                                              法  官  謝  說  容
右正本證明與原本無異。
不得上訴。
                                              書記官  黃  薰  慧
中      華      民      國    八十九     年      九       月    三十    日
                                                                        Ｉ


司法院資訊處製作；財團法人民間司法改革基金會備份。
